# 请教陈老师：关于可变租赁付款额问题

提问人：alexwaung 时间：2021-11-23 15:00:07
陈总您好，学生有两个关于可变租赁付款额的问题想向您请教：
1 、公司甲以自己的名义租赁公租房提供给自有员工使用，租赁合同中约定：如果员工无自有住房时租金 30 元/月，如果租赁期内员工购买住房则租金上涨至 70 元/月，确认租赁负债时，租赁付款额是按照 30 元/月还是 70 元/月计入租赁负债？我的理解：该问题属于可变租金问题，因70-30=40元/月属于可变租赁付款额， 30 元属于实质固定付款额， 40 元可变付款额取不取决于“指数或比率”，因此无需计入租赁负债并确认使用权资产。我的理解是否合理？谢谢！
2 、公司乙租赁合同与出租方约定按照公司乙的营业收入的一定比例确定租金（即合同不明确租金，营业收入续按照每年审计的结果提供出租方），该租赁不属于短期/低价值租赁，想请问这种情况下，租赁负债该如何初始计量？（因营业收入具有一定的不确定性，并不存在实质固定租赁付款额，公司乙因疫情影响营业额波动幅度较大，难以预估未来营业收入情况）麻烦陈总提供些许思路，谢谢！
非常感谢陈总拨冗赐教，谢谢！@chenyiwei

回答人：chenyiwei
1 、是； 2 、这属于并非取决于指数或比率的可变租赁付款额，不纳入租赁负债和使用权资产的初始计量。